# 为支付股权款向银行融资，发生的融资顾问费可以进长期股权投资的成本吗？

提问人：shirley658789 时间：2019-09-25 10:43:38
陈老师，请教您有一家投资公司，没有实际业务，只对外投资了一家企业，持股比例 40%。股权款是从银行融资支付的，向银行融资发生的融资顾问费可以入长期股权投资的成本吗？如果不能进财务费用，有没有具体准则规定？谢谢

回答人：chenyiwei
融资顾问费不可以计入长期股权投资的成本。但是，如果该部分融资顾问费符合《企业会计准则第 22 号——金融工具确认和计量（ 2017 年修订）》第三十三条所指的获取融资的 “交易费用” 的条件，且对获取的融资作为以摊余成本计量的金融负债进行核算的，则可以作为对相关借款的利息调整（折价）处理，在融资的存续期间按实际利率法摊销该折价，作为对利息费用的调整。如果不满足作为交易费用的条件的，就只能在发生时直接费用化了。